# 股权交易中认购期权的会计处理

提问人：廖志展 时间：2023-07-02 17:59:
请教陈版，我公司（A公司）与境外股东（B公司）一同设立公司（C公司），出于有利于双方长期合作的考虑，股东协议中有如下两条条款：
1 、在B公司控制权发生变动的情况下，A公司有权一次性购买B公司持有的C公司全部股权（25%），对价为C公司净资产；
2 、在A公司控制权发生变动情况下，B公司有权一次性向A公司出售B公司持有的C公司全部股权（25%），对价为C公司净资产
对于上述两则条款，应当如何确认资产或负债？同时对损益有何潜在的影响呢？不知道应当参考哪条准则比较合适

回答人：chenyiwei
这种情况属于互相授予附条件的买入期权，理论上应同时确认一项交易性金融资产（购买对方股权的权利）和交易性金融负债（按要求向对方转让自身持股的义务）。
如果从目前的实际情况看，A、B在可预见的未来都不会发生控制权变更，则上述交易性金融资产、负债的公允价值均接近于零。
如果本方或对方发生控制权变更的可能性并非很小，则需合理估计发生变化的可能性和预计时间、预计届时的标的股份公允价值和预定转让价格（每股净资产）之间的差异等因素，合理确定相关工具的公允价值，在此基础上合理确认交易性金融资产或负债。